【裁判字號】    99,簡上,170
【裁判日期】    991029
【裁判案由】    違反電業法
【裁判全文】
臺灣嘉義地方法院刑事判決             99年度簡上字第170號
上  訴  人
即  被  告  乙○○
上列上訴人即被告因違反電業法案件，不服本院朴子簡易庭中華
民國99年9月1日99年度朴簡字第267號第一審簡易處刑判決（臺
灣嘉義地方法院檢察署檢察官聲請簡易判決處刑書案號：99年度
偵字第5540號），本院管轄之第二審合議庭判決如下：
    主  文
上訴駁回。
乙○○緩刑貳年。
    犯 罪 事 實
一、乙○○住居於嘉義縣東石鄉○○村○○○路67號，前住居於
    該處之住戶業已向臺灣電力股份有限公司（下稱臺電公司）
    申請設置電力用電，經臺電公司於上址設置並委託住戶保管
    電表號碼00000000號、00000000號電表，而提供用電，並按
    時派員抄錶計費及收取電費，其後乙○○為圖減省電費支出
    ，竟與真實姓名年籍不詳之成年男子，共同基於竊電及毀損
    文書之犯意聯絡，於民國98年4月間某日，由乙○○以新臺
    幣（下同）15,000元之代價，委請該名成年男子將臺電公司
    所裝設在上址之具有準文書性質之電表箱封印鎖撬開，並將
    上開電表封印鎖剪斷遺棄，改造電表內部結構，剪斷電壓接
    續勾線路與電表外殼接地銅片彈簧並聯，致使該電度表計量
    失效而影響電表計算乙○○上址實際用電數量，以達竊取臺
    電公司電能之目的，足生損害於臺電公司（臺電公司僅就竊
    電部分提出告訴，未及於毀損文書部分）。嗣於99年6月2日
    12時50分許，為臺電公司嘉義區營業處稽查員甲○○會同警
    方在上開地點實地檢查而查獲上情，並扣得遭改動之電表2
    具及封印鎖1只。然乙○○迄查獲為止，已竊得電能推估約
    16.82 KW，價值約158,741元。
二、案經臺電公司嘉義區營運處訴由嘉義縣警察局報請臺灣嘉義
    地方法院檢察署檢察官偵查後，聲請簡易判決處刑。
    理  由
一、證據能力之說明
    按被告以外之人於審判外之陳述，經當事人於審判程序同意
    作為證據，法院審酌該言詞陳述或書面陳述作成時之情況，
    認為適當者，亦得為證據。當事人、代理人或辯護人於法院
    調查證據時，知有第159條第1項不得為證據之情形，而未於
    言詞辯論終結前聲明異議，視為有前項之同意，刑事訴訟法
    第159條之5定有明文。查本件被告乙○○於言詞辯論終結前
    ，對於下述本院採為認定犯罪事實依據之各項證據之證據能
    力，均未聲明異議，復經本院於審理時逐一提示予被告表示
    意見，本院審酌該等證據之取得過程並無瑕疵，與本案待證
    事實間復具有相當之關聯性，以之為本案證據並無不當，自
    得採為本件認定事實之基礎，合先敘明。
二、犯罪事實之認定
    訊據被告乙○○對於上開犯罪事實於本院審理中坦承不諱，
    核與其在警詢中所述合致，並有證人即臺電公司嘉義區營運
    處稽查員甲○○於警詢時證述明確（參警卷第5-7頁），且
    有嘉義縣警察局扣押書、臺電公司用電實地調查書、電費明
    細資料查詢表及照片附卷可稽（參警卷第8頁、第10-18頁）
    ，復有電度表2具、封印鎖1只之扣案物品可資佐據，堪認被
    告前揭自白與事實相符而足採信。本件事證已臻明確，被告
    犯行已堪認定，應予依法論科。
三、論罪科刑之法律適用
  (一)核被告乙○○所為，係犯電業法第106條第3款之竊電罪。被
    告竊電之犯行，雖係同時構成刑法第323條、第320條第1項
    之竊盜罪及電業法第106條第3款之竊電罪，惟因兩罪間屬於
    法條競合之關係，依特別法優先普通法之適用原則，應僅論
    以電業法第106條第3款之竊電罪。又被告與真實姓名年籍不
    詳之成年男子間，就上開犯行有犯意聯絡及行為分擔，均為
    共同正犯。另被告接續損壞2只電表使電費失準，自98年4月
    間某日起，迄至99年6月2日為警查獲時止，每日竊取電流使
    用，其損壞電表使其失效不準之行為僅有一個，乃本於單一
    犯意每日接續竊取電流，應僅成立單純一罪（最高法院92年
    度台上字第3676號判決意旨參照）。原審基此認定，援引電
    業法第106條第3款，刑法第11條前段、第28條、第41條第1
    項前段等規定，並審酌被告係國中畢業之智識程度，前無刑
    事犯罪紀錄，素行良好，竊取之電能達16.82千瓦，使被害
    人損失約158,741元之電費收入，其犯罪之動機、目的、手
    段暨犯後態度良好等一切情狀，逕以簡易判決判處被告拘役
    50日，如易科罰金，以新臺幣1千元折算1日，原審認事用法
    ，均無違誤，量刑亦屬妥適。至原審判決引用聲請簡易判決
    處刑書所載，認為
    本件被告行為時間係自98年年中起，迄99年6月2日遭查獲時
    止，然經本院調查後，被告行為時間自99年4月間某日迄上
    開查獲時止，業經本院認定如前，惟此部分不影響被告仍有
    竊電之犯行，核屬對事實無重大影響之違誤，逕予更正補充
    即可，而無撤銷之必要。被告上訴意旨請求宣告緩刑等語，
    惟按關於刑之量定，係實體法上賦予法院得為自由裁量之事
    項，倘其未有逾越法律所規定之範圍，或濫用其權限，即不
    得任意指摘為違法，以為上訴之理由（最高法院75年台上字
    第7033號判例意旨參照）。原審量定刑期，已審酌上情及其
    犯罪之動機、目的、手段等一切情狀，而判處被告拘役50日
    ，並諭知易科罰金之折算標準，並未逾越客觀上之適當性、
    必要性及相當性之比例原則，核屬妥適。綜上，本件原審判
    決認事用法及量刑既均無違誤瑕疵可指，本案被告上訴自無
    理由，應予駁回。
  (二)又被告未曾受有期徒刑以上刑之宣告，有臺灣高等法院被告
    前案紀錄表可按，其因一時失慮，偶罹刑典，事後已坦承犯
    行，且在為臺電公司稽查員會同員警查獲後，就臺電公司應
    追償電費158,741元，業經與臺電公司和解，並已清償部分
    款項（尚餘4萬元）等情，業據證人甲○○於本院準備程序
    中供述明確，復有追償電費計算單及收據在卷可佐（參本院
    卷第23頁、第6-8頁、第25頁），已見其深具悔意，是被告
    經此偵、審教訓後，當知所警惕，信無再犯之虞，本院認尚
    無逕對被告施以短期自由刑之必要，為期其能有效回歸社會
    ，故原審對被告宣告之刑，以暫不執行為適當，爰依刑法第
    74條第1項第1款規定，併予宣告緩刑2年，以啟自新。
據上論斷，應依刑事訴訟法第455 條之1 第1 項、第3 項、第36
8 條，刑法第74條第1 項第1 款，判決如主文。
本案經檢察官侯德人到庭執行職務。
中    華    民    國    99    年    10    月    29    日
              刑事第一庭  審判長法  官  許進國
                                法  官  張道周
                                法  官  呂美玲
上列正本證明與原本無異。
本件不得上訴。
中    華    民    國    99    年    10    月    29    日
                                書記官  洪敏芳

司法院資訊處製作；財團法人民間司法改革基金會備份。
